【裁判字號】    90,簡上,62
【裁判日期】    901219
【裁判案由】    傷害
【裁判全文】
臺灣基隆地方法院刑事判決                            九十年度簡上字第六二號
    上  訴  人
    即  被  告  甲○○
右列上訴人因傷害案件，不服本院瑞芳簡易庭中華民國九十年七月十日九十年度瑞簡
字第五五號第一審簡易判決（聲請案號：台灣基隆地方法院檢察署九十年度偵字第二
二八七號），提起上訴，本院管轄之第二審合議庭判決如左：
    主  文
上訴駁回。
    事  實
一、甲○○於民國八十六年五月間參加乙○○○（傷害部分業經本院瑞芳簡易庭判處
    拘役四十日確定）召集之互助會，並於八十九年九月間標得會款，惟乙○○○經
    甲○○數次催討，均未交付會款，兩人因生不睦。甲○○於九十年三月六日十七
    時二十分及五月一日十一時三十分許，兩次前往乙○○○位於台北縣瑞芳鎮三二
    二巷十六號之公司內，向乙○○○催討會款，兩人發生口角，繼而動手互毆。致
    甲○○在三月六日受有臉部挫傷、五月一日受有右側臉頰九處抓傷、右側頸部三
    處抓傷之傷害；乙○○○在五月一日受有頸部胸部瘀傷、頭部挫傷、左臉部淺裂
    傷之傷害。
二、案經乙○○○訴由台北縣警察局瑞芳分局報告台灣基隆地方法院聲請簡易判決處
    刑。
    理  由
一、訊據被告甲○○於檢察官偵查及本院合議庭審理時均矢口否認右揭犯行，辯稱：
    伊係被害者，伊到乙○○○的家中時，沒有拉扯對方，是對方拉住伊的頭髮壓在
    地上，乙○○○的傷可能是拉扯時所致云云。惟查：右揭事實，業據告訴人乙○
    ○○於警訊及檢察官偵查中均供陳：「五月一日被告到公司跟伊兒子及媳婦吵架
    ，有人告知我請甲○○出去，結果她不出去，我就拉她的頭髮，她也掐我的脖子
    ，二人互有拉扯... 」（見台灣基隆地方法院九十年度偵字第三二八七號傷害案
    卷第十頁）甚詳，核與告訴人乙○○○於九十年五月一日至瑞芳醫院治療結果，
    確實受有頸部及胸部瘀傷、頭部挫傷合併頭暈、左臉部淺裂傷等傷害情形相符，
    有該院出具之診斷證明書一份可證，足見並非單純爭執拉扯所致，被告甲○○前
    揭辯解，純為飾卸之詞，不足採信。本件事證明確，被告甲○○犯行洵堪認定，
    應依法論科。
二、核被告甲○○所為，係犯刑法第二百七十七條第一項之傷害罪。
三、原審以被告罪證明確，援引刑事訴訟法第四百四十九條第一項、第四百五十四條
    第二項、刑法第二百七十七條第一項、第四十一條第一項前段（原審漏載前段）
    ，罰金罰鍰提高標準條例第一條前段、第二條，量處上訴人拘役參拾日，並諭知
    易科罰金之折算標準。原審認事用法並無不當，量刑亦稱妥適。上訴人上訴意旨
    徒指原審量刑過重，應認為無理由，予以駁回。
據上論斷，應依刑事訴訟法第四百五十五條之一第一項、第三項、第三百六十八條，
判決如主文。
本案經檢察官林明志到庭執行職務。
中      華      民      國    九十      年      十二    月    十九      日
                                      臺灣基隆地方法院刑事第三庭
                                          審判長法  官    林火炎
                                                法  官    齊  潔
                                                法  官    何怡
右正本證明與原本無異。
本件判決不得上訴。
                                                書記官    湯惠芳
中      華      民      國    九十      年      十二    月    二十六    日


司法院資訊處製作；財團法人民間司法改革基金會備份。
